台灣雲林地方法院刑事判決　　　　　　　　　　　　　　 九十四年度易字第二號
　　公　訴　人　台灣雲林地方法院檢察署檢察官
　　被　　　告　甲○○
右列被告因竊盜案件，經檢察官提起公訴（九十三年度偵字第四三四五號、第四六六
０號），本院合議庭裁定由受命法官獨任行簡式審判程序，並判決如左︰
    主  文
甲○○連續結夥三人以上攜帶兇器竊盜，累犯，處有期徒刑拾月。
    事  實
一、甲○○曾有竊盜、煙毒、麻藥、毒品及贓物等多項前科。前於民國（下同）八十
    九年間因贓物案件，經本院、台灣高等法院台南分院分別於九十年九月十六日、
    九十一年一月二十八日判處有期徒刑一年二月確定，經入監執行後於九十二年四
    月十四日縮短刑期執行完畢。甲○○仍不知悔改，因欠錢花用，復基於竊盜之概
    括犯意，於九十三年十月五日上午六時左右，在雲林縣虎尾鎮○○路「成功超
    市」前見己○○所有之車號Ｇ３－０７６１號自小貨車車窗未關且鑰匙仍插在車
    上，竟意圖為自己不法之所有，將該車啟動竊取得手。與丁○○及瘖啞人戊○○（丁○○、戊○○二人，均由本院另為協商判決），互為犯意聯絡，意圖為自
    己不法之所有，於九十三年十月二十八日上午十時左右，由甲○○駕駛車號１３
    １２－ＦＺ號自用小貨車（登記在甲○○姊姊王玉琴名下），攜帶其所有可為兇
    器的切割鋼鐵器材之乙炔一支，及鋁梯一個，三人共同到雲林縣大埤鄉豐岡村豐
    岡二之十號辛○○的廢棄工廠內，由甲○○以乙炔切割，丁○○辦運，而共同竊
    得辛○○所有之Ｌ型角鐵五十公斤得手。經警當場逮捕，並扣得上述角鐵（角鐵
    已發還辛○○）、乙炔、鋁梯、自用小貨車。於九十三年十一月十七日下午五
    時左右，駕駛前開竊得之Ｇ３—０７６１號自用小貨車至雲林縣斗南鎮○○段大
    東小段第六二八之一地號農地，見乙○○所有用以輸送秧苗之輸送機四具及馬達
    二具無人看管，竟意圖為自己不法之所有，徒手將之搬至前開自用小貨車車上而
    竊取得手，並隨即載往設在土庫鎮○○里○○段第六九六地號之「德謚舊貨行」
    ，以新台幣一千元將之變賣與不知情之鄭志洲（另經為不起訴之處分）。於九十
    三年十一月二十日上午八時左右，甲○○欲將前開竊得之自用小貨車車門拆解準
    備以廢鐵變賣，而在斗南鎮埤麻里往大東里之產業道路某處正以拔釘器拆解之時
    ，經警當場逮捕，並扣得自用小客車（已發還給己○○），及甲○○所有的鑰匙
    一支、鐵鎚一支、鐵剪一支、拔釘器一支、鐵鏟一支、手套一隻、麻繩一條、扳
    手二支，並起出甲○○竊取的上述輸送機及馬達（已發還給乙○○）。
二、案經雲林縣警察局斗南分局報請台灣雲林地方法院檢察署檢察官偵查起訴。
    理  由
一、本件被告所犯為死刑、無期徒刑、最輕本刑為三年以上有期徒刑以外之罪，其於
    準備程序中就被訴事實為有罪陳述，經法官告知簡式審判程序之旨，並聽取公訴
    人、被告意見後，本院決定由受命法官獨任進行簡式審判程序，在此先行說明。
二、上述事實均經被告甲○○坦白承認，與戊○○、丁○○所供相符，且有辛○○、
    乙○○、己○○的警詢筆錄，以及贓物認領保管單三紙、照片十二張、列印照片
    十張、車籍作業系統查詢認可資料表、車輛尋獲電腦輸入單各一張可以佐證，事
    實已經可以認定。
三、論罪科刑：
    (一)事實欄被告的行為，觸犯刑法第三百二十條第一項竊盜罪。
    (二)事實欄被告的行為，觸犯第三百二十一條第一項第三款、第四款結夥三人以
      上攜帶兇器竊盜罪。其就此部分犯行，與戊○○、丁○○有犯意聯絡、行為分
      擔，都是共同正犯。
    (三)被告先後多次行為，法律規定的犯罪構成要件相同，時間緊接，手法也相同，
      足以認為被告在第一次行為前，就有多次實施的概括犯意，是連續犯，應該依
      刑法第五十六條規定，論以一個結夥三人以上攜帶兇器竊盜罪，並依法加重其
      刑。
    (四)被告有上述前科，此有被告全國前案紀錄表一件可證，其於有期徒刑執行完畢
      後五年內再犯本件有期徒刑以上之罪，是累犯，應該依法遞加其刑。
    (五)法官審酌：被告素行不良，惟本案的竊盜所得不多（依三位被害人所述，己○○的自用小客車價值約新台幣《下同》十二萬元，辛○○的角鐵價值約七百
      元，乙○○的輸送機、馬達價值約三萬六千元），檢察官雖請求判處有期徒刑
      一年十月，然而，與一般的大型金融犯罪、貪污犯罪、竊車集團等一般被判處
      的刑度相較，依本案的情節，若量處有期徒刑一年十月，顯然過高，違反比例
      原則。因此，法官認為，對甲○○量處有期徒刑十月，應該比較適當。既然
      被告甲○○竊取己○○的自用小貨車時，是使用被害人未拔下來的鑰匙，則扣
      案的鑰匙一把，若非己○○所有，即與本案的犯罪無關，無予沒收之依據；至
      於另外的鐵鎚一支、鐵剪一支、拔釘器一支、鐵鏟一支、手套一隻、麻繩一條
      、扳手二支，以及乙炔一支、鋁梯一個、車號１３１２－ＦＺ號自用小貨車一
      部，並非違禁物，即使是被告所有供犯罪所用，依刑法第三十八條第三項規定
      ，也可以不沒收；而被告供稱他在經營廢棄物回收工作，法官認為，上述工具
      都可供正當使用，應該沒有沒收的必要，因而不予宣告沒收。
四、本件判決適用的法律：(一)刑事訴訟法第二百七十三條之一第一項、第二百八十四
    條之一、第二百九十九條第一項前段，(二)刑法第三百二十一條第一項第三、四款
    、第二十八條、第五十六條、第四十七條。
本案經檢察官丙○○偵查起訴，檢察官庚○○到庭執行職務。
中      華      民      國      九十四  年      二      月      一      日
                                      台灣雲林地方法院刑事第二庭
                                              法  官  林  輝  煌
右正本證明與原本無異。
如不服本判決，應於送達後十日內向本院提出上訴狀（須附繕本），上訴於台灣高等
法院台南分院。
                                              書記官  陳  善  永
中      華      民      國      九十四  年      二      月      一      日
附錄本案論罪科刑法條全文：
中華民國刑法
第三百二十條
  意圖為自己或第三人不法之所有，而竊取他人之動產者，為竊盜罪，處五年以下有
  期徒刑、拘役或五百元以下罰金。
  意圖為自己或第三人不法之利益，而竊佔他人之不動產者，依前項之規定處斷。
  前二項之未遂犯罰之。
第三百二十一條
  犯竊盜罪而有左列情形之一者，處六月以上、五年以下有期徒刑：
  一  於夜間侵入住宅或有人居住之建築物、船艦或隱匿其內而犯之者。
  二  毀越門扇、牆垣或其他安全設備而犯之者。
  三  攜帶兇器而犯之者。
  四  結夥三人以上而犯之者。
  五  乘火災、水災或其他災害之際而犯之者。
  六  在車站或埠頭而犯之者。
  前項之未遂犯罰之。
